【裁判字號】    95,上訴,986
【裁判日期】    950630
【裁判案由】    違反毒品危害防制條例
【裁判全文】
臺灣高等法院高雄分院刑事判決         95年度上訴字第986號
上  訴  人  臺灣高雄地方法院檢察署檢察官
上  訴  人
即  被  告  甲○○
                      號
上列上訴人因被告違反毒品危害防制條例案件，不服臺灣高雄地
方法院95年度訴字第770號中華民國95年4月28日第一審判決（起
訴案號：臺灣高雄地方法院檢察署95年度毒偵字第1621號），提
起上訴（及移送本院併案審理：同署95年毒偵字第1277號），本
院判決如下：
    主  文
原判決撤銷。
甲○○連續施用第一級毒品，累犯，處有期徒刑拾月。扣案之第
一級毒品海洛因貳包（驗後合計淨重零點壹肆公克，空包裝總重
零點伍貳公克，含包裝毒品之夾鏈袋貳只），均沒收銷燬之。
    事  實
一、甲○○於民國（下同）89年間因施用毒品案件，經台灣台南
    地方法院裁定送觀察勒戒後，認有繼續施用毒品傾向，復經
    法院裁定強制戒治，於90年1 月13日入所執行，於90年9 月
    7 日停止戒治出所，所餘期間付保護管束，於91年2 月12日
    強制戒治期滿未經撤銷，經臺灣台南地方法院檢察署檢察官
    於91年2 月22日為不起訴處分確定。又其於86年間分別因肅
    清煙毒條例及違反麻醉藥品管理條例案件，經本院及臺灣高
    雄地方法院分別判處有期徒刑3 年6 月、5 月確定，並經定
    其應執行刑為有期徒刑3 年8 月，於93年3 月7 日縮短刑期
    執行完畢。詎仍不知悔改，復於上開強制戒治期滿5 年內，
    基於施用第一級毒品海洛因之概括犯意，自94年2 月間某日
    起至95年2 月4 日10時止，在高雄縣茄萣鄉○○村○○路23
    9 巷2 弄29號住處，以將第一級毒品海洛因摻水以針筒注射
    靜脈之方式，連續施用第一級毒品海洛因多次，平均每3 日
    施用1 次，其後並將部分針筒丟棄。嗣分別於(1)95年1 月23
    日上午7 時10分許，在高雄縣茄萣鄉○○村○○路239 巷2
    弄口附近為警查獲，並當場扣得其所有預供吸食所用之第一
    級毒品海洛因2 包（驗後合計淨重0.14公克，空包裝總重
    0.52公克，另有直接包裝毒品之夾鏈袋2 只）。(2)95年2 月
    4 日13時許，在臺南市成大醫院，因行跡可疑而為警查獲其
    買來欲供解毒而非施打毒品所用之注射針筒1 支，經其同意
    採尿送驗後，呈嗎啡陽性反應，而得知上情。
二、案經高雄縣政府警察局內湖分局報請臺灣高雄地方法院檢察
    署檢察官偵查起訴，及移送本院併案審理。
    理  由
一、上揭事實，業據上訴人即被告甲○○（下稱被告）於原審及
    本院審理時坦承不諱（見原審卷第45頁、本院卷第27、29頁
    ），並有疑似第一級毒品海洛因白粉2 包（驗後合計淨重
    0.14公克，空包裝總重0.52公克，含包裝毒品之夾鏈袋2 只
    ）、注射針筒1 支扣案可稽。被告二次為警查獲所採尿液，
    經送檢驗結果，呈嗎啡陽性反應，分別有台灣檢驗科技股份
    有限公司95年2 月8 日KＺ000000000000號尿液檢驗報告1 份
    （見95年毒偵字第1621號卷第19頁）暨尿液對照表1 份、長
    榮大學確認報告1 份（見95年毒偵字第1277號所附警卷第4
    頁）在卷可稽；又上開白粉2 包，經送檢驗結果，均含第一
    級毒品海洛因成分，此有法務部調查局95年3 月23日調科壹
    字000000000 號鑑定通知書1 紙附卷可稽（見原審卷第35
    頁），被告之自白與事實相符。本案事證明確，被告犯行應
    堪認定。
二、按犯毒品危害防制條例第10條施用第1 、2 級毒品之罪者，
    檢察官應先將被告送勒戒處所觀察、勒戒，經觀察、勒戒或
    強制戒治執行完畢釋放後，5 年內再犯第10條施用毒品之罪
    ，檢察官應依法追訴，毒品危害防制條例第20條、第23條規
    定甚明。被告前於89年間因施用毒品案件，經台灣台南地方
    法院裁定送觀察勒戒後，認有繼續施用毒品傾向，復經法院
    裁定強制戒治，於90年1 月13日入所執行，於90年9 月7 日
    停止戒治出所，所餘期間付保護管束，於91年2 月12日強制
    戒治期滿之事實，有臺灣高等法院被告前案紀錄表1 紙在卷
    可稽。是其於強制戒治期滿釋放後5 年內再犯本件施用毒品
    案件，依法應予論罪科刑。
三、核被告所為，係犯毒品危害防制條例第10條第1 項之施用第
    一級毒品罪。被告持有第一級毒品海洛因後進而施用，其持
    有之低度行為應為施用之高度行為所吸收，不另論罪。被告
    先後多次施用第一級毒品之行為，時間緊接，所犯罪名相同
    ，顯係出於概括之犯意為之，為連續犯，應依刑法第56條之
    規定，以一罪論。檢察官移送併辦部分（即被告於95年1 月
    23日7 時10分為警查獲後之犯行，即移送併案之95年度毒偵
    字第1277號），雖未經起訴，惟此部分既與前開起訴並經判
    決有罪部分有連續犯之裁判上一罪關係，為起訴效力所及，
    本院自應併予審理，附此敘明。被告於86年間分別因肅清煙
    毒條例及違反麻醉藥品管理條例案件，經本院及臺灣高雄地
    方法院分別判處有期徒刑3 年6 月、5 月確定，並經定其應
    執行刑為有期徒刑3 年8 月，於93年3 月7 日縮短刑期執行
    完畢之事實，有台灣高等法院被告前案紀錄表1 份附卷可參
    ，其於有期徒刑執行完畢後5 年以內再犯本件有期徒以上之
    罪，為累犯，依法應加重其刑。
四、原審認被告罪證明確，予以論罪科刑，固非無見。惟查，被
    告於95年1 月23日7 時10分許為警查獲後，仍連續施用第一
    級毒品（即上開檢察官移送本院併辦部分），此部分事實，
    原審未及審理，尚有未洽。檢察官上訴意旨，就此部分指摘
    原判決不當，為有理由，自應由本院將原判決予以撤銷改判
    。爰審酌被告前因施用毒品案件，業經戒治執行後仍不知悔
    改，再次為本件施用毒品之犯行，顯見被告其不易改掉施用
    毒品之惡習，惟念及被告犯後坦承施用毒品，且施用毒品之
    犯行，係戕害自身身體健康，並未危及他人，犯後態度良好
    ，且其母於近期因病須手術開刀，而其兄已過世，有其當庭
    庭呈奇美醫院診斷證明書1 紙等一切情狀，量處有期徒刑10
    月。扣案之第一級毒品海洛因2 包（合計淨重0.14公克、空
    包裝總重0.52公克），經檢驗結果，均為毒品，已如前述，
    又其殘渣袋，既已無法完全與毒品析離，應視同毒品，應依
    毒品危害防制條例第18條第1 項前段之規定，宣告沒收銷燬
    之。至送鑑耗損之部分，爰不另為沒收之諭知。另扣案之注
    射筒1 支，係被告持有供解毒而非施打毒品所用之物，已經
    其於本院審理中自承在卷，故不予宣告沒收。至於被告上訴
    意旨，以其家中尚有殘障母親須要照顧，須負擔家中生計，
    請求從輕量刑等語，為無理由，應予駁回。
據上論斷，應依刑事訴訟法第273 條之1 第1 項、第369 條第1
項前段、第368 條、第364 條、第299 條第1 項前段，毒品危害
防制條例第10條第1 項、第18條第1 項前段，刑法第11條前段、
第56條、第47條，判決如主文。
本案經檢察官陳宗吟到庭執行職務。
中    華    民    國    95    年    6     月    30    日
                  刑事第四庭    審判長法  官  蕭權閔
                                      法  官  林水城
                                      法  官  黃蕙芳
以上正本證明與原本無異。
如不服本判決應於收受本判決後10日內向本院提出上訴書狀，其
未敘述上訴理由者，並得於提起上訴後10日內向本院補提理由書
狀（均須按他造當事人之人數附繕本）「切勿逕送上級法院」。
中    華    民    國    95    年    6     月    30    日
                                      書記官  呂素珍
附錄本判決論罪科刑法條：
毒品危害防制條例第10條第1 項
施用第1級毒品者，處6月以上5年以下有期徒刑。


司法院資訊處製作；財團法人民間司法改革基金會備份。
